【裁判字號】    89,自,507
【裁判日期】    891103
【裁判案由】    詐欺
【裁判全文】
台灣台中地方法院刑事判決                          八十九年度自字第五○七號
    自  訴  人  甲○○
    被      告  乙○○
右列被告因詐欺案件，經自訴人提起自訴，本院判決如左：
    主      文
乙○○無罪。
    理      由
一、自訴意旨略以：被告乙○○於民國八十八年十二月初及八十九年一月底，在台中
    市○○街二五巷二號三樓自訴人之住處，向自訴人詐騙太陽眼鏡共六百多支，每
    支售價二百元，之後即避不見面，以存證信函催告，仍置之不理。因認被告涉有
    刑法第三百三十九條第一項之詐欺罪嫌。
二、按犯罪事實應依證據認定之，無證據不得推定其犯罪事實；又不能證明被告犯罪
    或其行為不罰者，應諭知無罪之判決，刑事訴訟法第一百五十四條第三百零一
    條第一項分別定有明文。又刑法第三百三十九條第一項詐欺罪之成立，以意圖為
    自己或第三人不法之所有，施用詐術使人陷於錯誤而交付財物或因而得財產上不
    法之利益或使第三人得之為構成要件。所謂以詐術使人交付財物，必須該財物之
    交付，係由於被施用詐術而陷於錯誤所致，若行為人未施用何詐術，交付財物者
    亦非因陷於錯誤而交付，即不構成詐欺罪。
三、自訴意旨認被告涉有詐欺之罪嫌，無非以被告未支付貨款，屢經催討無著，且避
    不見面，為其主要論據。然訊據被告堅決否認犯行，辯稱：自訴人請求代尋買主
    ，惟被告有自己之工作，無法代為出售，故未取走自訴人之太陽眼鏡等語。經查
    ：自訴人於本院到庭陳稱：「是被告向我說他經濟困難，我才主動向他說我那裡
    有太陽眼鏡，可以拿去賣，每支成本一百元，可賣二百元，他有賣出去時，再將
    一百元的本金給我‧‧‧我當時的意思是要幫助他渡過經濟難關，所以主動提議
    ，將太陽眼鏡給他賣」「（問：被告有無以詐欺的手段，要你交付太陽眼鏡？）
    沒有」等語。是縱認自訴人確有將太陽眼鏡六百支交付被告，惟其既係出於幫助
    被告渡過經濟難關之意思，主動提議將其所有之太陽眼鏡交由被告出售，顯見被
    告並未施用何詐術進貨，自訴人亦無因陷於錯誤而交付貨物之情事，實難單憑被
    告事後未履行債務之清償，即認其有詐欺之犯行，揆諸前項之說明，自不得論以
    詐欺罪責。此外，復查無其他積極證據足資證明被告有何詐欺犯行，本件係不能
    證明被告犯罪，應為無罪之諭知。
四、被告於最後審判期日經合法傳喚，無正當理由不到庭，惟本院認為係應諭知無罪
    之案件，爰不待其陳述，逕行判決。
五、據上論斷，應依刑事訴訟法第三百四十三條、第三百零一條第一項、第三百零六
    條，判決如主文。
中      華      民      國    八十九    年     十一     月      三      日
      法  官  張  恩  賜
右正本證明與原本無異。
如不服本判決，應於判決送達後十日內向本院提出上訴狀，上訴於臺灣高等法院臺中
分院( 須附繕本 )。
                                      書記官
中      華      民      國    八十九    年     十一     月      三      日


司法院資訊處製作；財團法人民間司法改革基金會備份。
